臺灣板橋地方法院民事裁定　九十一年度簡抗字第二○號
　　抗　告　人　擴益實業股份有限公司
　　法定代理人　甲○○
右抗告人因與相對人臺灣中小企業銀行股份有限公司間確定訴訟費用額事件，抗告人
對於中華民國九十一年四月十日本院三重簡易庭所為之裁定（九十一年度重聲字第二
八號）提起抗告，本院裁定如左：
    主      文
抗告駁回。
抗告程序費用由抗告人負擔。
    理      由
一、本件抗告意旨略以：抗告人與相對人臺灣中小企業銀行股份有限公司間因給付票
    款事件，固經本院三重簡易庭於民國九十一年二月六日以九十年度重簡字第一八
    ○五號判決抗告人敗訴在案，惟查系爭票據係抗告人向第三人華隆股份有限公司
    （下稱華隆公司）訂貨之預支票據，然華隆公司毀約拒不交貨，並持系爭票據向
    相對人票貼，抗告人不得已始採取退票措施因應，且抗告人於前開訴訟審理期間
    亦表明願負擔法律責任，願與相對人協議之誠意，依民事訴訟法第八十條規定，
    自毋庸由抗告人負擔訴訟費用，乃原裁定仍命抗告人負擔全部訴訟費用，自有違
    誤等語。
二、按訴訟費用，由敗訴之當事人負擔，民事訴訟費用法第七十八條定有明文。次按
    被告對於原告關於訴訟標的之主張逕行認諾，並能證明其毋庸起訴者，訴訟費用
    由原告負擔，同法第八十條固有明文，惟須被告對於原告關於訴訟標的之主張於
    言詞辯論期日認諾，且須證明原告毋庸起訴者，始有該條規定之適用，若被告未
    對原告之訴訟標的認諾，或未證明原告毋庸起訴者，即無該條規定適用之餘地。
三、經查本件抗告人固以系爭票據係其向第三人華隆公司訂貨交付所交付，然華隆公
    司毀約未交貨，並將系爭票據持向相對人票貼，抗告人於前開訴訟審理期間已表
    明願負擔法律責任，並願與相對人協議之誠意，依民事訴訟法第八十條規定，自
    毋庸抗告人負擔訴訟費用等語。惟查抗告人於本院三重簡易庭九十年度重簡字第
    一八○五號給付票款事件審理時，僅自認系爭票據係由其所簽發，但抗辯其亦為
    受害者，請求私下談清償方式等語（見前開案卷第二十三頁），並未認諾相對人
    關於訴訟標的之主張，尚難認抗告人已證明相對人確毋庸起訴，尚無依前開民事
    訴訟法第八十條規定，遽命相對人負擔前開事件訴訟費用之餘地，自應依同法第
    七十八條之規定，命抗告人負擔訴訟費用。從而，原裁定依本院三重簡易庭九十
    年度重簡字第一八○五號宣示判決筆錄主文欄第二項，命抗告人負擔訴訟費用，
    並確定抗告人應負擔之訴訟費用額為新臺幣九萬零四百九十八元，經核於法洵無
    違誤。抗告意旨尚屬無據，應予駁回。
四、依民事訴訟法第四百三十六條之一第三項、第四百九十二條第一項、第九十五條
    、第七十八條，裁定如主文。
中　　　華　　　民　　　國　　九十一　　年　　　八　　　月 　　二十 　　日
                                    臺灣板橋地方法院民事第一庭
~B審判長法官　許瑞助
~B法　　　官　黃信滿
~B法　　　官　周舒雁
右為正本係照原本作成
如對本裁定抗告須於裁定送達後十日內向本院提出抗告狀
中　　　華　　　民　　　國　　九十一　　年　　　八　　　月 　　二十 　　日
~B法院書記官　曹秋冬
